# 合并负商誉请教

提问人：19920118 时间：2021-02-03 09:33:05
你好，陈版主，请教一下，我司是房地产公司，持有B公司49%的股权，房地产项目公司,权益法核算，股权成本 4 亿元，按持股比例持续确认的亏损 1 亿元，项目烂尾，由于政治安排，另外一个股东 0 元转让股权给我司，(非同一控制下企业合并），转换前原股权公允2.5亿元，B公司净资产1.15亿元，可辨认净资产公允价值 6 亿元，
0 元收购，形成负商誉，合并层面例入营业外收入还是资本公积呢？

回答人：chenyiwei
若被投资的标的公司是房地产开发项目公司，则标的公司不构成业务，取得对标的公司的控制权不属于企业合并，也就不存在需要确认商誉或负商誉的情况。
“项目烂尾，由于政治安排，另外一个股东 0 元转让股权给我司”这种情况需谨慎确定承接这部分股权的成本，例如因项目公司资金链断裂，导致大额负债无法偿还，则本企业零元取得股权很可能要以承担负债为代价，这部分需由本企业作为收购条件承接的负债需计入本企业的合并成本，此时很可能不是零。
在准确界定合并成本的基础上，根据《讲解 2010 》P309：“如果一个企业取得了对另一个或多个企业的控制权，而被购买方（或被合并方）并不构成业务，则该交易或事项不形成企业合并。企业取得了不形成业务的一组资产或是净资产时，应将购买成本按购买日所取得各项可辩认资产、负债的相对公允价值基础进行分配，不按照企业合并准则进行处理”。